Minutes et répertoires du notaire Antoine COUSIN, 10 septembre 1812 - 21 janvier 1842 (étude XXVII)
Archives nationales
- Répertoire(s) de Antoine COUSIN, 12 mars 1812 - 16 novembre 1854; MC/RE/XXVII/12 - MC/RE/XXVII/16
  - Répertoire. 1829, 11 juin - 1838, 14 juillet, 11 juin 1829 - 14 juillet 1838; MC/RE/XXVII/15
    - Inventaire après décès de Hélène-Constance Fouillaux épouse Claude-Arthus Rouillon, marchand pâtissier, rue Transnonain, n° 32, 24 mars 1831
      inventaire après décès; Transnonnain (rue); Fouillaux, Hélène-Constance; Rouillon, Claude, Arthus; pâtissier
    - Inventaire après décès de Pierre Dubief, blanchisseur, demeurant à Grenelle., 25 mars 1831
      inventaire après décès; Dubief, Pierre; teinturier blanchisseur
    - Inventaire après décès de Jean-Auguste Carthery, 4 mai 1831
      inventaire après décès; Carthery, Jean-Auguste
    - Inventaire après décès de Philiberte Blanchin veuve Achille Viot, directeur de la filature des indigents, rue Saint Louis, n° 11, dans le Marais, 11 mai 1831
      inventaire après décès; Saint-Louis (rue); Blanchin, Philiberte; Viot, Achille; chef d'entreprise
    - Inventaire après décès de Léonor-François Laisney, marchand épicier et marchand de vins, rue de Vaugirard, n° 8, hors boulevard, 17 mai 1831
      inventaire après décès; Vaugirard (rue de); Laisney, Léonor-François; commerçant; commerçant
    - Inventaire après décès de Jacques-François-Marie Gadeau de Kerville, marchand épicier, rue de l'Arche Marion, n° 2, 26 mai 1831
      inventaire après décès; Arche-Marion (rue de l'); Gadeau de Kerville, Jacques-François-Marie; commerçant
    - Inventaire après décès de Gabrielle-Claire de Framery épouse Eustache de Chargère, rue Guénégaud, n° 35, 8 juillet 1831
      inventaire après décès; Guénégaud (rue); Framery, Gabrielle-Claire de; Chargère, Eustache de
    - Inventaire après décès de Marguerite-Françoise Gricourt, veuve Pierre-Joseph Vaume, rentière, rue Pavée Saint-André, n° 12, 11 juillet 1831
      inventaire après décès; Pavée-Saint-André (rue); Gricourt, Marguerite-Françoise; Vaume, Pierre-Joseph
    - Inventaire après décès de François-Régis Champanhet, ancien adjoint de la mairie de Lyon, chevalier de la Légion d'honneur, décédé le 19 juin 1831, rue Cadet, n° 13, 2 août 1831
      19 juin 1831, dépôt du testament. 1er octobre 1831, liquidation.
      inventaire après décès; Lyon (Rhône); Cadet (rue); Champanhet, François-Régis
    - Inventaire après décès de Pierre-Louis-Nicolas Dodin, voiturier, rue de Vaugirard, n° 41 bis, décédé le 17 août 1831., 22 août 1831
      inventaire après décès; Vaugirard (rue de); Dodin, Pierre-Louis-Nicolas; transporteur de marchandises
    - Inventaire après décès de Aimé-Louise-Augustine Landrin épouse Guillaume Baldi-Bartet, marchand d'or, place des Trois Maris, n°7, 23 août 1831
      inventaire après décès; Trois-Maries (place des); Landrin, Aimé-Louise-Augustine; Baldi-Bartet, Guillaume; commerçant
    - Inventaire après décès de Charlotte Quotinot veuve Nicolas-François Amafroibroisat, décédée le 22 août 1831, rue Palatine, hôtel ' Palatin ', n°5, 29 août 1831
      inventaire après décès; Palatine (rue); Quotinot, Charlotte; Amafroibroisat, Nicolas-François
    - Inventaire après décès de Marie-Madeleine Leblond veuve en premières noce de François Mossu et en secondes Denis-Guillaume Bourgain, décédée le 6 septembre 1831, rue de Vaugirard, n° 28 et rue Mazarine, n° 28., 21 septembre 1831
      10 septembre 1831, dépôt du testament.
      inventaire après décès; Mazarine (rue); Vaugirard (rue de); Leblond, Marie-Madeleine; Bourgrain, Denis-Guillaume; Mossu, François
    - Inventaire après décès de Marie-Suzanne Saussay veuve en première noces de Jean-François Jacquet et en secondes de Pierre Debussy ,décédée le 13 août 1831 à Montrouge, route d'Orléans, n° 75, 29 septembre 1831
      inventaire après décès; Montrouge (ancienne commune); Orléans (route d'); Saussay, Marie-Suzanne; Debussy, Pierre; Jacquet, Jacques-François
    - Inventaire après décès de Marie-Louise Consigny épouse de Jean-Charles Bollotte, cordier, décédée le 6 avril 1830, grande rue de Reuilly, n° 58, 6 octobre 1831
      inventaire après décès; Reuilly (rue de); Consigny, Marie-Louise; Bollotte, Jean-Charles; cordier
    - Inventaire après décès de Antoine Poilpré, ancien officier en retraite, décédé le 22 novembre 1831, rue Faubourg Saint Denis, n° 56, 20 décembre 1831
      inventaire après décès; Faubourg-Saint-Denis (rue du); Poilpré, Antoine
    - Inventaire après décès de Madeleine-Rosalie Barbier, épouse de Charles-François Chapon, marchand boulanger, rue Dauphine, n° 48, 8 février 1832
      inventaire après décès; Dauphine (rue); Barbier, Madeleine-Rosalie; Chapon, Charles-François; boulanger
    - Inventaire après décès de Pierre-Henri Dugy, ancien prote d'imprimerie, décédé le 30 janvier 1832, rue de Sèvres, n° 29, 27 février 1832
      31 janvier 1832, dépôt du testament.
      inventaire après décès; Sèvres (rue de); Dugy, Pierre-Henri
    - Inventaire après décès de Claude-François Lheureux, chef de division à l' admission de la loterie, rue Dauphine, n° 59, 2 mars 1832
      inventaire après décès; Dauphine (rue); Lheureux, Claude-François
    - Inventaire après décès de Denis Delaunay, avocat, demeurant rue Saint-Dominique, n° 33, faubourg Saint-Germain, le 16 mars 1832, 21 mars 1832
      inventaire après décès; Saint-Dominique (rue); Saint-Germain (faubourg); Delaunay, Denis; avocat
    - Procès-verbal et inventaire après décès de Jean-Baptiste Bury, inspecteur du commerce de la boucherie, à l' abattoir de Grenelle, le 8 novembre 1831, 10 avril 1832 - 30 avril 1832
      inventaire après décès; Grenelle (abattoirs de); Bury, Jean-Baptiste; inspecteur
    - Inventaire après décès de François Robinet, et de Catherine Gressillet, son époux, Mr Robinet le 3 avril 1832, et Mme Robinet le 6 avril 1832, 26 avril 1832
      inventaire après décès; Robinet, François; Gressillet, Catherine
    - Inventaire après décès de Melle Jeanne Brand, rue Palatine, n° 5, 26 avril 1832
      inventaire après décès; Palatine (rue); Brand, Jeanne
    - Inventaire après décès de Jean-Marie Glatard, et de Claudine Veillas, son épouse, rue Saint-Sauveur, n° 7, Mme Glatard, le 19 avril 1832, et Mr Glatard, le 21 avril 1832., 2 mai 1832
      inventaire après décès; Saint-Sauveur (rue); Glatard, Jean-Marie; Veillas, Claudine
    - Inventaire après décès de Jean-Baptiste Touchard, rue Saint-Martin, n°231, le 8 avril 1832, 8 mai 1832
      inventaire après décès; Saint-Martin (rue); Touchard, Jean-Baptiste
    - Inventaire après décès de Jean Veillas, rue du Faubourg Saint-Antoine, n°59, à la requête de Mme Jeanne Brossette, sa veuve, 28 mai 1832
      inventaire après décès; Faubourg-Saint-Antoine (rue du); Veillas, Jean; Brossette, Jeanne
    - Inventaire après décès de Jean-François Lheureux, ancien avocat, rue Louvois, n° 2, à la requête de Jean Lheureux, rue Dauphine, n° 59, comme administrateur légal de biens de ses enfants mineurs, 4 juin 1832
      inventaire après décès; Dauphine (rue); Louvois (rue de); Lheureux, Jean-François; Lheureux, Jean; avocat
    - Inventaire après décès de Elizabeth Venin, veuve de Nicolas Chaudez, rue de l' École de Médecine, n° 18, à la requête de Marie-Anne-Paule Chaudez, veuve de André-Bazile Thilorier, à Bièvres, 11 juin 1832
      inventaire après décès; Bièvres (Essonne); Ecole-de-Médecine (rue de l'); Venin, Elizabeth; Chaudez, Nicolas; Chaudez, Marie-Anne-Paule; Thilorier, André-Bazile
    - Inventaire après décès de Louis-Marie Guichard,arrivé rue des Fossés Monsieur Le Prince, n° 20, le 31 mai 1832, à la requête de Jeanne-Isoline Joly,sa veuve, 13 juin 1832
      inventaire après décès; Guichard, Louis-Marie; Joly, Jeanne-Isoline
    - Inventaire après décès de Anne Vibert, arrivé le 16 avril 1832, épouse de Jules-Gabriel Frappier, 14 juin 1832
      inventaire après décès; Vibert, Anne; Frappier, Jules-Gabriel
    - Inventaire après décès de Claudine Noirot, rue du Petit Bourbon Saint-Sulpice, n° 8, le 30 mai 1832, à la requête de Reine Bailly, demeurant rue Hautefeuille, n° 5, 14 juin 1832
      inventaire après décès; Hautefeuille (rue); Petit-Bourbon (rue du); Noirot, Claudine; Bailly, Reine
    - Inventaire après décès de Jacques-François Favre, à l'Hôpital Saint-Louis, le 5 avril 1832, et Geneviève Leroy, son épouse, le 7 avril 1832, à la requête de Dominique Camard, et d' Alexandrine Favre, son épouse, demeurant au Perray (Yvelines), 28 juin 1832
      inventaire après décès; Le Perray-en-Yvelines (Yvelines); Saint-Louis (hôpital); Favre, Jacques-François; Leroy, Geneviève; Camard, Dominique; Favre, Alexandrine
    - Inventaire après décès de Jean-Louis-Marie Bettenant, rue de Grenelle Saint-Germain, n° 115, à la requête de Françoise-Adélaïde Savary, sa veuve, 30 juin 1832
      inventaire après décès; Grenelle (rue de); Bettenant, Jean-Louis-Marie; Savary, Françoise-Adélaïde
    - Inventaire après décès de Marie Poncot, veuve d'Antoine-Louis Combescure, rue Saint-Jacques, n° 358, 2 juillet 1832
      inventaire après décès; Saint-Jacques (rue); Poncot, Marie; Combescure, Antoine-Louis
    - Inventaire après décès de mademoiselle Vénus Nodot, fille majeur, rue de l'Université, n° 88, 5 juillet 1832
      inventaire après décès; Université (rue de l'); Nodot, Vénus
    - Inventaire après décès de Marie-Louise-Élisabeth Dufossé, majeur, célibataire, à Neuilly (Seine), rue de Seine n° 29, 9 juillet 1832
      inventaire après décès; Neuilly-sur-Seine (Hauts-de-Seine); Dufossé, Marie-Louise-Élisabeth
    - Inventaire après décès (en suite de l'inventaire après décès de de Mlle Dufossé en date du 9 juillet 1832) de Marie-Eugénie-Philiberte Dumanget, Neuilly, rue de Seine, n° 29, 9 juillet 1832 - 19 juillet 1832
      inventaire après décès; Neuilly-sur-Seine (Hauts-de-Seine); Dumanget, Marie-Eugénie-Philiberte; Dufossé, Melle
    - Inventaire après décès de Jean Cotillon Duthozet, rue du Clovis, n° 10, à la requête de Thècle-Raymonde-Louise-Ursule Liégaux Desourbières, épouse de Jean-Antoine Auvray, rue Saint-Hyacinthe-Saint-Michel, n° 2, 23 juillet 1832
      inventaire après décès; Saint-Hyacinthe-Saint-Michel (rue); Cotillon du Thozet, Jean; Liégaux Desourbières, Thècle-Raymonde-Louise-Ursule; Auvray, Jean-Antoine
    - Inventaire après décès de André Martin, à la requête de Marie-Anne Boula, sa veuve, rue des Martyrs, n° 28, 26 juillet 1832
      inventaire après décès; Martyrs (rue des); Martin, André; Boula, Marie-Anne
    - Inventaire par suite de la déclaration d'absence de Claude-Guillaume Chabanne, ex soldat au 9e régiment d'infanterie de ligne, 8 août 1832
      inventaire; Chabanne, Claude-Guillaume
    - Inventaire après décès de Pierre Gravet, arrivé à l'hôpital Saint-Louis, et de Joséphine Pillon, veuve en premières noces de Pierre Gravet, en en secondes noces de Jean-Joseph Flichy, rue de Malte, n° 10, à la requête de Jean-Baptiste Gravet, demeurant rue du Faubourg du Temple, n° 92, 8 août 1832
      inventaire après décès; Faubourg-du-Temple (rue du); Malte (rue de); Saint-Louis (hôpital); Gravet, Pierre; Pillon, Joséphine; Gravet, Jean-Baptiste
    - Inventaire après décès de Françoise-Marie Filliot, veuve de Jean Odent, arrivé à Rueil (Hauts-de-Seine), à la requête de Jean-Toussaint-Valéry Odent et André-Victor-François-Xavier Odent, 11 août 1832
      inventaire après décès; Rueil-Malmaison (Hauts-de-Seine); Filliot, Françoise-Marie; Odent, Jean; Odent, Jean-Toussaint-Valéry; Odent, André-Victor-François-Xavier
    - Inventaire après décès de Marie-Justine-Amélie Glatard, à Montlignon (Val-d'Oise), le 12 juin 1832, à la requête de Jeanne Brossette, veuve de Jean Veillas, rue du Faubourg Saint-Antoine, n° 59, 5 septembre 1832
      inventaire après décès; Montlignon (Val-d'Oise); Faubourg-Saint-Antoine (rue du); Glatard, Marie-Justine-Amélie; Brossette, Jeanne; Veillas, Jean
    - Inventaire après décès de Jean Souliard, rue de Bondi, n° 5, le 14 mars 1832., 11 septembre 1832
      inventaire après décès; Bondy (rue de); Souliard, Jean
    - Inventaire après l'interdiction de Marie-Madeleine-Esther Philippon, veuve de Jean-François-Joseph Royer, à Vanves, à la requête de Pierre-Nicolas-François Philippon, rue Saint-Lazare, n° 24, en qualité d'administrateur provisoire de la dite dame, 13 septembre 1832
      inventaire; Saint-Lazare (rue); Vanves (Hauts-de-Seine); Philippon, Marie-Madeleine-Esther; Royer, Jean-François-Joseph; Philippon, Pierre-Nicolas-François
    - Inventaire après décès de Jean-Claude-Bonaventure Estournel, et de Marie-Elisabeth Teissier, son épouse, à la requête de Louis-Jacques Moreau, demeurant rue Saint-Honoré, n° 256, 22 septembre 1832
      inventaire après décès; Saint-Honoré (rue); Estournel, Jean-Claude-Bonaventure; Teissier, Marie-Elisabeth; Moreau, Louis-Jacques
    - Inventaire après décès de Paulin Alexandre, rue d'Orléans Saint-Marcel, n° 26, à la requête de Marie-Louise Poitiers, sa veuve, 25 septembre 1832
      inventaire après décès; Orléans-Saint-Marcel (rue d'); Paulin, Alexandre; Poitiers, Marie-Louise
    - Inventaire après décès de Louis-Albert Henriot, au Petit Montrouge, n° 32, à la requête de Hubert-Antoine Henriot, à Petit Veau, canton de Longjumeau, 26 septembre 1832
      inventaire après décès; Epinay-sur-Orge (Essonne); Longjumeau (Essonne); Petit Montrouge (quartier); Montrouge (ancienne commune); Henriot, Louis-Albert; Henriot, Louis-Antoine
    - Inventaire après décès de Pascal Parraud, rue Notre-Dame des Champs, n° 49, le 21 septembre 1832., 2 octobre 1832
      inventaire après décès; Notre-Dame-des-Champs (rue); Parraud, Pascal
    - Inventaire après décès de François-Stanislas Chauvet, rue Saint-Antoine, n° 81,le 12 octobre 1832, à la requête de Aglaé Agasse, sa veuve, 3 novembre 1832
      inventaire après décès; Saint-Antoine (rue); Chauvet, François-Stanislas; Agasse, Aglaé
    - Inventaire après décès de Jean-Philibert Reyssié, à la requête de Philibert Reyssié, demeurant à Saint-Ennemond, commune de Cerué (Rhône), 22 novembre 1832
      inventaire après décès; Cercié (Rhône); Reyssié, Philibert; Reyssié, Philibert
    - Inventaire après décès de arrivé à Melun de Marie-Jeanne-Charlotte Poildevache, veuve de Jean-Gabriel-Hubert Becheret, à la requête de Marie-Eléonore Poiledevache, rue Notre-Dame des Champs, n° 15, 26 novembre 1832
      inventaire après décès; Melun (Seine-et-Marne); Notre-Dame-des-Champs (rue); Poildevache, Marie-Jeanne-Charlotte; Becheret, Jean-Gabriel-Hubert; Poiledevache, Marie-Eléonore
    - Inventaire après décès de Marie-Félicité-Alexandrine Bart, veuve de Jean-Georges Kieffer, rue Montmartre, n° 3, le 22 février 1833, à la requête de Marie-Joséphine Kieffer, épouse Marc Gélis, rue Montmartre, n° 3, 20 mars 1833
      inventaire après décès; Montmartre (rue); Bart, Marie-Félicité-Alexandrine; Kieffer, Jean-Georges; Kieffer, Marie-Joséphine; Gélis, Marc
    - Inventaire après décès de Augustin-Paul-Jean-Baptiste Oudan de Virly, à la requête d'Anne-Caroline Petitzon, sa veuve, quai Malaquais, n° 15, 23 mars 1833
      inventaire après décès; Malaquais (quai); Oudan de Virly, Augustin Paul Jean-Baptiste de; Petitzon, Anne-Caroline
    - Inventaire après décès de Félicité Dreux, épouse Pierre-Paulin Guy, rue de Bourgogne, n° 46, le 9 octobre 1832, 5 avril 1833
      inventaire après décès; Bourgogne (rue de); Dreux, Félicité; Guy, Pierre-Paulin
    - Inventaire après décès de Aglaé Agasse, arrivée à Pise en Toscane, le 24 février 1833, veuve de François-Stanislas Chauvet, juge de paix du 7ème arrondissement de Paris, à la requête de Guillaume Agasse, sous caissier au trésor public, demeurant rue Saint-Antoine, n° 81, 30 avril 1833
      inventaire après décès; Saint-Antoine (rue); Pise (Italie); Agasse, Aglaé; Chauvet, François-Joseph; Agasse, Guillaume; comptable; juge
    - Inventaire après décès de Marie Bonie, veuve en premières noces de Gabriel-Nicolas Monet, et en deuxièmes noces de Charles-Etienne Chaseray, à la requête d'Aspasie-Sophie Monet, épouse de Pierre-Louis-Josue Fusiez, demeurant à Reims., 14 mai 1833
      inventaire après décès; Reims (Marne); Bonie, Marie; Monet, Gabriel-Nicolas; Chaseray, Charles-Etienne; Fusiez, Aspasie-Sophie
    - Inventaire après décès de Madeleine Finance, épouse de Hippolyte Greel, marchand cordonnier, rue de l'Ecole de Médecine, n° 32, 25 mai 1833
      inventaire après décès; Ecole-de-Médecine (rue de l'); Finance, Madeleine; Greel, Hippolyte; cordonnier
    - Inventaire après décès de Victor Maridor, marchand quincaillier, rue du Faubourg Saint-Antoine, n° 31, à la requête de Adrienne-Aimée Mansioz, sa veuve, 25 mai 1833
      inventaire après décès; Faubourg-Saint-Antoine (rue du); Maridor, Victor; Mansioz, Adrienne-Aimée; commerçant
    - Inventaire après décès de Aimée-Delphine Levavasseur, épouse de Pierre-Jacques-Henri-Joseph Estève, rue Racine, n° 6, 18 juin 1833
      inventaire après décès; Racine (rue); Levavasseur, Aimée-Delphine; Estève, Pierre-Jacques-Henri-Joseph
    - Inventaire après décès de Gaspard-François Laumant, rue Jean-Jacques Rousseau, n° 17, le 31 mai 1833, à la requête de Nicolas Baudot, rue de la Planche, n° 14, 25 juin 1833
      inventaire après décès; Jean-Jacques-Rousseau (rue); Planche (rue de la); Laumant, Gaspard-François; Baudot, Nicolas
    - Inventaire après décès de François-Auguste Simon, à la requête Agathe-Louise Bouchet, sa veuve, rue de la Perle, n° 1, au marais, 10 juillet 1833
      30 janvier 1847, vente par Joseph Bernard, propriétaire, et Anne-Joséphine Allys, son épouse, rue Guy la Brosse, n° 4, à Agathe-Louise Bouchet, veuve de François-Auguste Simon, rue de Rivoli, n° 22, d'une maison, rue du Faubourg-Saint-Honoré, n° 96, RE/XXVII/16 et ET/XXVII/785.
      inventaire après décès; acte de vente; Faubourg-Saint-Honoré (rue du); Guy-de-La-Brosse (rue); Perle (rue de la); Rivoli (rue de); Simon, François-Auguste; Bouchet, Agathe-Louise; Bernard, Joseph; Allys, Anne-Joséphine
    - Inventaire après décès de Jeanne-Nicole Leclerc, arrivé à Coubert (Seine-et-Marne), veuve de François-Louis Thierry, à la requête Firmin-Louis Thierry, rue d'Angoulême Saint-Honoré, n° 31, 18 juillet 1833
      inventaire après décès; Coubert (Seine-et-Marne); Angoulême-Saint-Honoré (rue d'); Leclerc, Jeanne-Nicole; Thierry, François-Louis; Thierry, Firmin-Louis
    - Inventaire après décès de Alexandre-Vincent Muret, à la requête d'Isidore Muret, demeurant à Berny, et de Gaspard Muret, demeurant à Gally, près de Saint-Cyr, 10 août 1833
      inventaire après décès; Saint-Cyr-l'Ecole (Yvelines); Muret, Alexandre-Vincent; Muret, Isidore; Muret, Gaspard
    - Inventaire après décès de Hubert-Marie Rimet, à la requête de Marie-Catherine-Dominique Rimet, épouse André Rocher, rue de Vaugirard, n° 29, 14 août 1833
      inventaire après décès; Vaugirard (rue de); Rimet, Hubert-Marie; Rimet, Marie-Catherine-Dominique; Rocher, André
    - Inventaire après décès de Pierre-Auguste Rondel, à la requête de Marie-Joséphine Collot, sa veuve, rue Montmartre, 27 août 1833
      inventaire après décès; Montmartre (rue); Rondel, Pierre-Auguste; Collot, Marie-Joséphine
    - Inventaire après décès de Marie-Louise-Antoinette Guénous, à la requête de Marie-Françoise-Polixène Leboursier, rue Saint-Martin, n° 113, 8 octobre 1833
      inventaire après décès; Saint-Martin (rue); Guénous, Marie-Louise-Antoinette; Leboursier, Marie-Françoise-Polixène
    - Inventaire après décès de Suzanne-Virginie Debussy, épouse de Jean-Thomas-Robert Postweiler, rue de Bréda, n° 14, 30 octobre 1833
      inventaire après décès; Bréda (rue); Debussy, Suzanne-Virginie; Postweiler, Jean-Thomas-Robert
    - Inventaire après décès de Jean-Philippe Lecuier, rue Galande, n° 39, le 5 novembre 1833, à la requête de Jean-François Lecuier, rue des Petits Hotels, n° 5, faubourg Poissonnière, 11 novembre 1833
      inventaire après décès; Galande (rue); Petits-Hôtels (rue des); Lecuier, Jean-Philippe; Lecuier, Jean-François
    - Inventaire après décès de Marie-Catherine-Julienne Macé, épouse de Jean-Baptiste Mercier, rue Christine, n° 12, 10 janvier 1834
      inventaire après décès; Christine (rue); Macé, Marie-Catherine-Julienne; Mercier, Jean-Baptiste
    - Inventaire après décès de Marie-Sophie Jannon, le 12 décembre 1834, épouse de Jean-Baptiste Augniot, rue Albouy, n° 1, 4 février 1834
      inventaire après décès; Albouy (rue); Jannon, Marie-Sophie; Augniot, Jean-Baptiste
    - Inventaire après décès de Adélaïde Gricourt, à Saint-Mandé, le 24 février 1834, veuve de Pierre Perez, à la requête de Pierre Thureau Dangin, rue Garancière, n°13, 6 mars 1834
      inventaire après décès; Garancière (rue); Saint-Mandé (Val-de-Marne); Gricourt, Adélaïde; Perez, Pierre; Thureau Dangin, Pierre
    - Inventaire après décès de Marie-Louise-Françoise Gilorian, épouse de Pierre-Antoine Moulin, rue des Prouvaires, n°40, le 23 septembre 1833, 10 mars 1834
      inventaire après décès; Prouvaires (rue des); Gilorian, Marie-Louise-Françoise; Moulin, Pierre-Antoine
    - Inventaire après décès de Pierre-Louis Boursier, à la requête de Rosalie-Françoise Wion, sa veuve, rue Neuve de la Ferme des Mathurins, n° 5, 12 mars 1834
      inventaire après décès; Ferme-des-Mathurins (rue de la); Boursier, Pierre-Louis; Wion, Rosalie-Françoise
    - Inventaire après décès de Victoire-Thérèse Bouchet, épouse Etienne-Théodore-Simon, rue Saint-Louis au Marais, n° 11, 13 mars 1834
      inventaire après décès; Saint-Louis-au-Marais (rue); Bouchet, Victoire-Thérèse; Bouchet, Etienne-Théodore-Simon
    - Inventaire après décès de Antoine Belin, à Vanves, le 29 novembre 1833, à la requête de Marguerite-Aglaé Tavenot, sa veuve, 13 mars 1834
      inventaire après décès; Vanves (Hauts-de-Seine); Belin, Antoine; Tavenot, Marguerite-Aglaé
    - Inventaire après décès de François Stoude, marchand de vins, rue de la Cossonnerie, n° 42, à la requête Marguerite-Thérèse Lefebvre, sa veuve, 26 mars 1834
      inventaire après décès; Cossonnerie (rue de la); Stoude, François; Lefebvre, Marguerite-Thérèse
    - Inventaire après décès de Julie-Reine-Sophie Leprovost, veuve en premières noces de Toussaint-François Hoguet, et en secondes noces de Claude Chenu de Ruchy,le 16 avril 1834, rue Copeau, n° 19, à la requête de Pierre Thureau Dangin, demeurant rue Garancière, n°13, et d'Auguste-François Hoguet, demeurant à Londres, 23 avril 1834
      inventaire après décès; Londres (Royaume-Uni); Copeau (rue); Leprovost, Julie-René-Sophie; Chenu de Ruchy, Claude; Hoguet, Toussaint-François; Pierre, Thureau-Dangin; Hoguet, Auguste-François
    - Inventaire après décès de Antoine Delourbet, le 9 avril 1834, à la requête de Marie-Geneviève-Charlotte Ducastel, sa veuve, quai des Célestins, n° 20, 30 avril 1834
      inventaire après décès; Célestins (quai des); Detourbet, Antoine; Ducastel, Marie-Geneviève-Charlotte
    - Inventaire après décès de Marie-Elisabeth Discret, épouse de Claude André, rue Saint-Antoine, n° 174, 3 mai 1834
      inventaire après décès; Saint-Antoine (rue); Discret, Marie-Elisabeth; Discret, Claude-André
    - Inventaire après décès de Marie-Edmée Lescuyer, veuve de Jean Carré, rue des Capucines, n° 33, 13 juin 1834
      inventaire après décès; Capucines (rue des); Lescuyer, Marie-Edmée; Carré, Jean
    - Inventaire après décès de Michelle Dubreuil, veuve de Nicolas Baron, à la requête de Paul-Eliezer-Richard Lecouteux, rue Jacob, n° 17, tuteur de Marie-Gabrielle-Héloïse, maître mineur, 17 juillet 1834
      inventaire après décès; Jacob (rue); Dubreuil, Michelle; Baron, Nicolas; Lecouteux, Paul-Eliezer-Richard; Maitre, Marie-Gabrielle-Héloïse
    - Inventaire après décès de Louis-Marie Delahay, à la requête Louise-Émilie Rebuffet, sa veuve, à la Butte aux Cailles, le 14 juillet 1834, 23 juillet 1834